【裁判字號】    95,訴緝,267
【裁判日期】    951215
【裁判案由】    毒品危害防制條例
【裁判全文】
臺灣板橋地方法院刑事判決             95年度訴緝字第267號
公  訴  人  臺灣板橋地方法院檢察署檢察官
被      告  甲○○
上列被告因毒品危害防制條例案件，經檢察官提起公訴（95年度
毒偵字第806 號），於本院準備程序進行中，被告就被訴之事實
為有罪陳述，經告知被告簡式審判程序之旨，並聽取當事人之意
見後，裁定進行簡式審判程序判決如下：
    主  文
甲○○連續施用第一級毒品，處有期徒刑拾月，緩刑年。
扣案海洛因貳包（不含外包裝袋，共淨重零點肆壹公克）沒收銷
燬之；扣案海洛因外包裝袋貳只、注射針筒支、分裝塑膠吸管
壹支，均沒收。
    事  實
一、甲○○曾於民國89年間施用毒品，經本院以89年度毒聲字第
    1383號裁定送觀察、勒戒後，認有繼續施用毒品之傾向，再
    經本院以89年度毒聲字第1849號裁定送強制戒治，執行至89
    年12月4 日停止戒治出所，於90年3 月9 日因保護管束期滿
    執行完畢，並經臺灣板橋地方法院檢察署檢察官以90年度戒
    毒偵字第315 號為不起訴處分。詎甲○○於前開強制戒治執
    行完畢後之5 年以內，又基於施用毒品之概括犯意，連續自
    94 年7月間某日起，至95年1 月13日15時許，在臺北縣蘆洲
    市○○街7 號2 樓等處，多次施用第一級毒品海洛因。嗣於
    95 年1月13日18時許，在上址為警查獲，並當場扣得第一級
    毒品海洛因2 包（驗餘淨重0.41公克）、針筒3 支、分裝毒
    品塑膠管1 支。
二、案經臺北縣政府警察局蘆洲分局報請臺灣板橋地方法院檢察
    署檢察官偵查起訴。
    理  由
一、按除被告所犯為死刑、無期徒刑、最輕本刑為3 年以上有期
    徒刑之罪或高等法院管轄第一審案件者外，於第一次審判期
    日前之準備程序進行中，被告先就被訴事實為有罪之陳述時
    ，審判長得告知被告簡式審判程序之旨，並聽取當事人、代
    理人、辯護人及輔佐人之意見後，裁定進行簡式審判程序，
    刑事訴訟法第273 條之1 第1 項定有明文。經核本件被告甲
    ○○所犯係死刑、無期徒刑、最輕本刑為3 年以上有期徒刑
    以外之罪，其於準備程序中就被訴事實為有罪之陳述，經法
    官告知簡式審判程序之旨，並聽取公訴人、被告之意見後，
    本院爰依首揭規定，合議裁定由受命法官獨任進行簡式審判
    程序，合先敘明。
二、上揭犯罪事實，業據被告於本院訊問中坦承不諱。且被告於
    95年1 月13日為警查獲後，經採尿送驗，呈鴉片類陽性之反
    應，有臺灣檢驗科技股份有限公司濫用藥物尿液檢驗報告附
    卷為憑，並有前開扣案之海洛因、注射針筒、分裝吸管為佐
    ，堪認被告之自白屬實。前開扣案海洛因亦經鑑認明確，有
    法務部調查局95年4 月20日調科壹字第060011560 號鑑定通
    知書在卷為據（見本院95年度訴字第850 號卷第28頁）。而
    被告曾於89年間施用毒品，經本院以89年度毒聲字第1383號
    裁定送觀察、勒戒後，認有繼續施用毒品之傾向，再經本院
    以89年度毒聲字第1849號裁定送強制戒治，執行至89年12月
    4 日停止戒治出所，於90年3 月9 日因保護管束期滿執行完
    畢，並經臺灣板橋地方法院檢察署檢察官以90年度戒毒偵字
    第315 號為不起訴處分，有卷附之臺灣高等法院被告前案紀
    錄表1 份為憑，足證被告於上開強制戒治執行完畢後之5 年
    以內，再犯本件施用毒品罪行明確，應依法論科。
三、核被告所為，係犯毒品危害防制條例第10條第1 項之施用第
    一級毒品罪。被告施用前、後持有第一級毒品之犯行，為施
    用之高度行為所吸收，不另論罪。又被告行為後，刑法第56
    條連續犯之規定，業於94年1 月7 日修正公布刪除，並於95
    年7 月1 日施行，則被告施用毒品之犯行，因行為後新法業
    已刪除連續犯之規定，此刪除雖非犯罪構成要件之變更，但
    顯已影響行為人刑罰之法律效果，自屬法律有變更。被告多
    次犯行間，時間緊接，犯構成要件相同之罪名，顯係基於概
    括之犯意反覆為之，依修正前刑法規定，得依連續犯之規定
    論以一罪，並依法加重其刑。但依新法刪除第56條之結果，
    則應按行為次數分論併罰，是被告之行為依新法第2 條第1
    項規定比較新、舊法結果，適用行為時之法律顯較有利於被
    告，爰依修正後之現行法，認定被告係犯連續施用第一級毒
    品罪。
四、爰審酌被告犯後坦承犯行，並衡其前科素行、犯罪動機、目
    的、所生危害，及犯後態度等一切情狀，量處如主文所示之
    刑。又被告未曾受有期徒刑以上刑之宣告，有臺灣高等法院
    被告前案紀錄表在卷為據，其犯後坦承犯行，且自95年1 月
    間為警查獲後，迄未再因施用毒品為警查獲，顯見其有戒斷
    毒癮之心，復經此偵審教訓，應知惕厲而不致再犯，本院認
    其刑之宣告以暫不執行為適當，爰併為緩刑之宣告，以期自
    新。扣案之海洛因2 包（淨重0.41公克），為當場查獲之毒
    品，不問屬犯人與否，應予沒收銷燬（不含外包裝袋）。扣
    案之海洛因外包裝袋2 只、注射針筒3 支、分裝塑膠管1支
    ，則為犯罪行為人即被告所有供施用毒品所用，而刑法關於
    沒收之規定雖有修正，惟法律之適用應整體觀察，無從割裂
    ，是本件被告之犯行於論罪、主刑之宣告已經比較決定適用
    行為時刑法，關於沒收從刑之諭知，亦應整體適用行為時刑
    法，無庸贅為比較（最高法院90年度臺上字第4526號判決要
    旨參照），爰就上開扣案之物，依修正前刑法第38條第1 項
    第2 款予以宣告沒收。
據上論斷，應依刑事訴訟法第273 條之1 第1 項、第299 條第1
項前段，毒品危害防制條例第10條第1 項、第18條第1 項前段、
第23條第2 項，刑法第11條前段、第2 條第1 項但書、修正前刑
法第56條、第74條第1 項第1 款、第38條第1 項第2 款，判決如
主文。
本案經檢察官鄧媛到庭執行職務。
中    華    民    國    95    年    12    月    15    日
                    刑事第十二庭    法  官  林漢強
上正本證明與原本無異。
如不服本判決，應於判決送達後10日內，向本院提出上訴狀。
                                    書記官  曾千庭
中    華    民    國    95    年    12    月    15    日
附錄本案論罪科刑所用法條全文
毒品危害防制條例第10條
施用第一級毒品者，處六月以上五年以下有期徒刑。
施用第二級毒品者，處三年以下有期徒刑。


司法院資訊處製作；財團法人民間司法改革基金會備份。
